【裁判字號】    98,易,379
【裁判日期】    980428
【裁判案由】    詐欺
【裁判全文】
臺灣板橋地方法院刑事判決               98年度易字第379號
公  訴  人  臺灣板橋地方法院檢察署檢察官
被      告  乙○○
上列被告因詐欺案件，經檢察官提起公訴（97年度偵緝字第210
號），本院依簡式審判程序審理，判決如后：
    主  文
乙○○所犯如附表編號1 至4 所示之詐欺罪，各處如附表編號1
至4 主文欄所示。應執行有期徒刑伍月，如易科罰金，以新臺幣
壹仟元折算壹日。
    事  實
一、乙○○為陳淑娥之房客，因租屋而認識陳淑娥之母陳游素連
    （起訴書誤載為甲○○○），乙○○竟意圖為自己不法之所
    有，分別於附表編號1 至4 所示之犯罪時間、犯罪地點，以
    附表編號1 至4 所示之犯罪方式，向陳游素連詐取如附表編
    號1 至4 所示之金額，共計詐得新臺幣（下同）283,000 元
    。
二、案經陳游素連訴由臺北縣政府警察局新莊分局報請臺灣板橋
    地方法院檢察署檢察官偵查起訴，於準備程序進行中，乙○
    ○就被訴事實為有罪之陳述，經告知乙○○簡式審判程序之
    旨，並聽取當事人之意見後，裁定進行簡式審判程序。
    理  由
一、上揭事實，迭據被告乙○○於偵查及本院審理時坦承不諱，
    核與告訴人陳游素連於警詢、偵查時所指訴之情節相符，並
    經證人陳淑娥於偵查時證述屬實，復有借據影本1 紙、本票
    影本2 張及戶名為陳游素連之郵政存簿交易明細附於偵查卷
    足憑。本件事證已臻明確，被告犯行洵堪認定，應予依法論
    處。
二、核被告乙○○所為，係犯刑法第339 條第1 項之詐欺取財罪
    4 次。又被告於本院審理時已供稱：如附表編號1 至4 所示
    各次詐取之金額，均係伊當天才向被害人陳游素連說，每次
    都是地下錢莊跟伊要債，伊才跟她說這個金額，並不是一開
    始就講要借二十八萬餘元等語（見本院98年4 月6 日審判筆
    錄第3 頁），足認被告如附表編號1 至4 所示之4 次詐欺行
    為係各別起意，其所犯4 次詐欺犯行，時間相異，犯意各別
    ，應予分論併罰。爰審酌被告違背誠信，為本件多次詐欺犯
    行，顯乏尊重他人財產法益之觀念，行為可訾，暨被告之素
    行、犯罪之動機、目的、手段、所詐取之金額及犯後坦承不
    諱，尚未與被害人達成和解等一切情狀，分別量處如附表編
    號1 至4 主文欄所示之刑，並均諭知易科罰金之折算標準。
    又查，被告如附表編號1 至2 所示詐欺行為之犯罪時間，係
    在96年4 月24日之前，其雖於本案偵查時即97年11月28日經
    臺灣板橋地方法院檢察署通緝（此有該署通緝書附於偵查卷
    可稽），然其經通緝之時間顯係在中華民國九十六年罪犯減
    刑條例96年7 月16日施行後，即不適用該條例第5 條不得減
    刑之規定，則依中華民國九十六年罪犯減刑條例第2 條第1
    項第3 款之規定，就被告所犯如附表編號1 、2 所示之詐欺
    罪減其宣告刑二分之一，並依原宣告刑所定之折算標準諭知
    易科罰金折算標準，及與被告如附表編號3 、4 之罪定應執
    行刑。
據上論斷，應依刑事訴訟法第273 條之1 第1 項、第299 條第1
項前段，刑法第339 條第1 項、第41條第1 項前段、第51條第5
款，刑法施行法第1 條之1 ，中華民國九十六年罪犯減刑條例第
2 條第1 項第3 款、第7條、第9 條，判決如主文。
本案經檢察官林俊峰到庭執行職務。
中    華    民    國    98    年    4     月    28    日
                  刑事第九庭    法  官  林海祥
上列正本證明與原本無異。
如不服本判決，應於判決送達後10日內敘明上訴理由，向本院提
出上訴狀 (應附繕本) ，上訴於臺灣高等法院。其未敘述上訴理
由者，應於上訴期間屆滿後20日內向本院補提理由書「切勿逕送
上級法院」。
                                書記官  陳金鳳
中    華    民    國    98    年    4     月    29    日
附錄本案論罪科刑法條全文：
中華民國刑法第339條
（普通詐欺罪）
意圖為自己或第三人不法之所有，以詐術使人將本人或第三人之
物交付者，處5 年以下有期徒刑、拘役或科或併科1 千元以下罰
金。
以前項方法得財產上不法之利益或使第三人得之者，亦同。
前二項之未遂犯罰之。
附表：
┌──┬────┬───────────────┬──────┐
│編號│犯罪時間│犯罪地點、犯罪方式及被害人    │詐取之金額  │
├──┼────┼───────────────┼──────┤
│ 1  │96年2 月│乙○○在其位於臺北縣泰山鄉中華│新臺幣35,000│
│    │12日    │街14巷3 號3 樓之租屋處，向陳游│元          │
│    │        │素連詐稱：陳淑娥缺錢，伊可幫汝│            │
│    │        │將錢轉交予陳淑娥云云，致使陳游│            │
│    │        │素連陷於錯誤，會同乙○○至臺北│            │
│    │        │縣泰山鄉○○路○ 段512 號泰山同│            │
│    │        │榮郵局領取款項新臺幣35,000元，│            │
│    │        │並當場交付所提款項予乙○○，委│            │
│    │        │由乙○○轉交予陳淑娥，惟乙○○│            │
│    │        │取得款項後，即將該款項供為己用│            │
│    │        │。                            │            │
│    │        │                              │            │
│    │        │                              │            │
│    ├─┬──┴───────────────┴──────┤
│    │主│乙○○意圖為自己不法之所有，以詐術使人將本人之物交│
│    │文│付，處有期徒刑貳月，如易科罰金，以新臺幣壹仟元折算│
│    │  │壹日。減為有期徒刑壹月，如易科罰金，以新臺幣壹仟元│
│    │  │折算壹日。                                        │
│    │  │                                                  │
├──┼─┴──┬───────────────┬──────┤
│ 2  │96年3 月│乙○○在其位於臺北縣泰山鄉中華│新臺幣165,00│
│    │19日    │街14巷3 號3 樓之租屋處，向陳游│0 元        │
│    │        │素連詐稱：陳淑娥缺錢，伊可幫汝│            │
│    │        │將錢轉交予陳淑娥云云，致使陳游│            │
│    │        │素連陷於錯誤，會同乙○○至臺北│            │
│    │        │縣泰山鄉○○路○ 段512 號泰山同│            │
│    │        │榮郵局領取款項新臺幣165,000 元│            │
│    │        │，並當場交付所提款項予乙○○，│            │
│    │        │委由乙○○轉交予陳淑娥，惟鄭淑│            │
│    │        │瑩取得款項後，即將該款項供為己│            │
│    │        │用。                          │            │
│    │        │                              │            │
│    │        │                              │            │
│    ├─┬──┴───────────────┴──────┤
│    │主│乙○○意圖為自己不法之所有，以詐術使人將本人之物交│
│    │文│付，處有期徒刑伍月，如易科罰金，以新臺幣壹仟元折算│
│    │  │壹日。減為有期徒刑貳月又拾伍日，如易科罰金，以新臺│
│    │  │幣壹仟元折算壹日。                                │
│    │  │                                                  │
├──┼─┴──┬───────────────┬──────┤
│ 3  │96年5 月│乙○○在其位於臺北縣泰山鄉中華│新臺幣55,000│
│    │16日    │街14巷3 號3 樓之租屋處，向陳游│元          │
│    │        │素連詐稱：陳淑娥缺錢，伊可幫汝│            │
│    │        │將錢轉交予陳淑娥云云，致使陳游│            │
│    │        │素連陷於錯誤，會同乙○○至臺北│            │
│    │        │縣泰山鄉○○路○ 段512 號泰山同│            │
│    │        │榮郵局領取款項新臺幣55,000元，│            │
│    │        │並當場交付所提款項予乙○○，委│            │
│    │        │由乙○○轉交予陳淑娥，惟乙○○│            │
│    │        │取得款項後，即將該款項供為己用│            │
│    │        │。                            │            │
│    │        │                              │            │
│    │        │                              │            │
│    ├─┬──┴───────────────┴──────┤
│    │主│乙○○意圖為自己不法之所有，以詐術使人將本人之物交│
│    │文│付，處有期徒刑貳月，如易科罰金，以新臺幣壹仟元折算│
│    │  │壹日。                                            │
│    │  │                                                  │
│    │  │                                                  │
├──┼─┴──┬───────────────┬──────┤
│ 4  │96年12月│乙○○在其位於臺北縣泰山鄉中華│新臺幣28,000│
│    │26日    │街14巷3 號3 樓之租屋處，向陳游│元          │
│    │        │素連詐稱：陳淑娥缺錢，伊可幫汝│            │
│    │        │將錢轉交予陳淑娥云云，致使陳游│            │
│    │        │素連陷於錯誤，會同乙○○至臺北│            │
│    │        │縣泰山鄉○○路○ 段512 號泰山同│            │
│    │        │榮郵局領取款項新臺幣28,000元，│            │
│    │        │並當場交付所提款項予乙○○，委│            │
│    │        │由乙○○轉交予陳淑娥，惟乙○○│            │
│    │        │取得款項後，即將該款項供為己用│            │
│    │        │。                            │            │
│    │        │                              │            │
│    │        │                              │            │
│    ├─┬──┴───────────────┴──────┤
│    │主│乙○○意圖為自己不法之所有，以詐術使人將本人之物交│
│    │文│付，處有期徒刑貳月，如易科罰金，以新臺幣壹仟元折算│
│    │  │壹日。                                            │
│    │  │                                                  │
└──┴─┴─────────────────────────┘


司法院資訊處製作；財團法人民間司法改革基金會備份。
